【裁判字號】    97,裁,3979
【裁判日期】    970814
【裁判案由】    民事
【裁判全文】
最  高  行  政  法  院  裁  定
                                      97年度裁字第3979號
抗  告  人  甲○○
上列抗告人因民事事件，對於中華民國97年1月18日臺北高等行
政法院96年度訴字第3683號裁定，提起抗告，本院裁定如下︰
    主  文
抗告駁回。
抗告訴訟費用由抗告人負擔。
    理  由
一、按抗告法院認抗告為不合法或無理由者，應為駁回抗告之裁
    定。
二、本件原裁定以：抗告人因民事事件繫屬臺灣高等法院臺中分
    院，聲請法官迴避，經該院以94年度聲字第131號裁定駁回
    ，提起抗告，經同院以94中分通民直決94聲131字第16319號
    函檢附卷證送最高法院。嗣抗告人於民國96年7月19日具聲
    請狀，促請最高法院裁判，經最高法院以96年7月26日（原
    裁定誤載為20日）臺民甲字第0960000241號函復（下稱系爭
    函復），略謂該件法官迴避案卷，已於94年12月22日檢還原
    審法院在案，有何請求或陳述請逕向原審法院為之。經核最
    高法院該函復，無非說明其處理民事事件之流程，雖非司法
    審判之表示，仍屬廣義司法權之行使，並非行政公權力之措
    置，即非行政處分，抗告人對之提起訴願，訴願決定認非行
    政處分諭知不受理，並無不合。抗告人提起撤銷訴訟，並非
    合法等詞，裁定駁回其在原審之訴。
三、抗告意旨略謂：依法院組織法規定，審判若採合議制，則審
    判職權與法院行政職權即有區別，不應混淆，原審稱最高法
    院系爭函復係廣義司法權之行使，並非行政公權力之措置，
    即非行政處分，顯於法無據，有牴觸憲法之疑義等語，求為
    廢棄原裁定。
四、本院查：按「人民對於中央或地方機關之行政處分，認為違
    法或不當，致損害其權利或利益者，得依本法提起訴願。但
    法律另有規定者，從其規定。」「本法所稱行政處分，係指
    中央或地方機關就公法上具體事件所為之決定或其他公權力
    措施而對外直接發生法律效果之單方行政行為。」「訴願事
    件有左列各款情形之一者，應為不受理之決定：．．．八、
    對於非行政處分或其他依法不屬訴願救濟範圍內之事項提起
    訴願者。」訴願法第1條第1項、第3條第1項及第77條第8款
    分別定有明文。次按「官署所為單純的事實敘述或理由說明
    ，並非對人民之請求有所准駁，既不因該項敘述或說明而生
    法律上之效果，非訴願法上之行政處分，人民對之提起訴願
    ，自非法之所許。」有本院62年裁字第41號判例可資參照。
    若對於非屬行政處分之函復不服，循序提起撤銷訴訟，不備
    撤銷訴訟之要件，又不能補正，應依行政訴訟法第107條第1
    項第10款裁定駁回之。經核最高法院系爭函復，係屬單純事
    實敘述或理由說明，並非行政處分，自不得為訴願及撤銷訴
    訟之標的，原裁定對抗告人在原審之各項主張如何不足採，
    均已論述甚詳，並無不合，抗告意旨指摘原裁定違誤，求予
    廢棄，難認有理由，應予駁回。
五、據上論結，本件抗告為無理由。依行政訴訟法第104條、民
    事訴訟法第95條、第78條，裁定如主文。
中    華    民    國    97    年    8     月    14    日
                    最高行政法院第三庭
                        審判長法官  黃  璽  君
                              法官  楊  惠  欽
                              法官  鄭  忠  仁
                              法官  黃  本  仁
                              法官  吳  東  都
以  上  正  本  證  明  與  原  本  無  異
中    華    民    國    97    年    8     月    14    日
                              書記官  彭  秀  玲


司法院資訊處製作；財團法人民間司法改革基金會備份。
